【裁判字號】    91,南簡上,234
【裁判日期】    920501
【裁判案由】    違反動產擔保交易法
【裁判全文】
臺灣臺南地方法院刑事判決                      九十一年度南簡上字第二三四號
    上  訴  人  甲○○
    即  被  告
右列上訴人因違反動產擔保交易法案件，不服本院新營簡易庭九十一年度營簡字第三
一○號中華民國九十一年九月十日第一審判決（聲請案號：台灣台南地方法院檢察署
九十一年度偵字第七一八○號）提起上訴，本院管轄第二審之合議庭判決如左：
    主  文
上訴駁回。
甲○○緩刑年。
    事  實
一、甲○○於民國（下同）八十八年十一月五日，以其所有車號Ｃ八—○九九○號自
    用小客車一部，以設定動產抵押權方式向美商花旗銀行股份有限公司台南分公司
    （以下簡稱花旗銀行）借款新臺幣（下同）三十萬元，為動產擔保交易之債務人
    。雙方約定清償日期自八十八年十二月八日至九十一年十一月八日止，每月一期
    分三十六期清償上開借款，每期一萬零四元，標的物存放地點為債務人甲○○位
    於台南縣佳里鎮佳里興二０六之十三號住處，在貸款尚未清償完畢前，甲○○僅
    得依約占有使用，不得任意遷移或為其他處分，詎甲○○竟意圖不法之利益，於
    不詳時間，將前開自小客車向台南縣佳里鎮玉山汽車行質押十五萬元，並自九十
    一年二月八日起，即拒不付款，致花旗銀行受有損害。
二、案經花旗銀行訴由台灣台南地方法院檢察署檢察官偵查起訴。
    理  由
一、右揭事實，業據被告供承不諱，核與告訴代理人羅昌明、莊曉靜證述情節相符，
    復有動產抵押設定登記申請書、車輛貸款暨動產抵押契約書各一紙在卷可資佐證
    。本件事證明確，被告犯行堪以認定。
二、核被告甲○○所為，係犯動產擔保交易法第三十八之罪。原審認被告罪證明確，
    因予適用動產擔保交易法第三十八條、刑法第十一條前段、第四十一條第一項前
    段、罰金罰鍰提高標準條例第一條前段、第二條等規定，量處被告拘役三十日，
    並諭知易科罰金之折算標準。本院經核原判決認事用法及量刑，俱無不合。被告
    上訴意旨指摘原判決不當，為無理由，應予駁回。又被告雖尚未與告訴人花旗銀
    行達成和解，惟被告於本院調查中曾表明以目前經濟狀況，願就積欠之十萬零五
    百元，以每月五千元金額分期清償，僅因告訴人要求一次清償七至八萬元而未能
    達成和解之合致，是被告尚非毫無與告訴人和解之誠意與意願，且被告前未曾受
    有期徒刑以上刑之宣告，有臺灣臺南地方法院檢察署刑案資料查註紀錄表及台灣
    高等法院被告全國前案紀錄表各一紙附卷可稽，本院認其經此偵審程序及科刑教
    訓後，當益知警惕，應無再犯之虞，因認所宣告之刑，以暫不執行為適當，併予
    宣告緩刑三年，以勵來茲而啟自新。
據上論斷，應依刑事訴訟法第四百五十五條之一第三項、第三百六十八條，刑法第七
十四條第一款，判決如主文。
中      華      民      國    九十二    年      五      月      一      日
                                臺灣台南地方法院刑事第三庭
                                  審判長法  官  蘇  義  洲
                                        法  官  陳  欽  賢
                                        法  官  陳  燁  真
右正本證明與原本無異。
本件不得再上訴。
                                        書記官  黃  富  煜
中      華      民      國    九十二    年      五      月      二      日
附錄本案論罪科刑法條全文：
動產擔保交易法第三十八條
動產擔保交易之債務人，意圖不法之利益，將標的物遷移、出賣、出質、移轉、抵押
或為其他處分，致生損害於債權人者，處三年以下有期徒刑、拘役或科或併科六千元
以下之罰金。


司法院資訊處製作；財團法人民間司法改革基金會備份。
